---
title: "Temperatura JP x CG"
output:
    html_document:
    df_print: paged
theme: sandstone
---

```{r echo=FALSE, message=FALSE, warning=FALSE}
library(tidyverse)
library(here)
library(lubridate)
library(ggbeeswarm)
theme_set(theme_bw())
```

```{r read}
climas = read_csv(here::here("data/clima_cg_jp-semanal.csv"), 
                  col_types = "cTdddddd")

glimpse(climas)
```

## Temperatura
```{r}
cg_clima = climas %>%
    filter(cidade == "Campina Grande")

#glimpse(cg_clima)

jp_clima = climas %>%
    filter(cidade == "João Pessoa")

#glimpse(jp_clima)

```

### Onde é mais quente?
```{r}

cg_clima %>% 
    ggplot(aes(x = ano, y = tmax)) +
    geom_point(alpha = .3,
               size = 1.3,
               color = "blue")

jp_clima %>%
    ggplot(aes(x = ano, y = tmax)) +
    geom_point(alpha = .3,
               size = 1.3,
               color = "brown")

```
Em João Pessoa é mais comum a temperatura máxima ser maior que 30 graus do que em Campina Grande.

### As temperaturas máximas semanais (o pico do calor) são tão diferentes quanto as médias? Mais? 
```{r}
cg_clima %>%
    ggplot(aes(x = ano, y = tmedia)) +
    geom_point(alpha = .3,
               size = 1.3,
               color = "blue")

jp_clima %>%
    ggplot(aes(x = ano, y = tmedia)) +
    geom_point(alpha = .3,
               size = 1.3,
               color = "brown")

```

### Quais os meses mais quentes e mais frios? 
```{r}
cg_clima %>%
    ggplot(aes(x = mes, y = tmedia)) +
    geom_point(alpha = .3,
               size = 1.3,
               color = "blue")

jp_clima %>%
    ggplot(aes(x = mes, y = tmedia)) +
    geom_point(alpha = .3,
               size = 1.3,
               color = "brown")
    
```
Ambas cidades tem como mês mais frio Julho e mais quente Março.

### Qual foi o São João  mais frio de CG que está nos nossos dados?
```{r}
mes_junho = cg_clima %>%
    filter(mes == 6)

mes_junho %>%
    ggplot(aes(x = ano, y = tmedia)) +
    geom_point(alpha = .3,
               size = 1.3,
               color = "blue")

```
São João de 2008 teve a menor temperatura média registrada.

## Chuva

### Quanto chove por semana em JP e CG?
```{r}
cg_clima %>%
    ggplot(aes(x = semana, y = chuva)) +
    geom_point(alpha = .3,
               size = 1.3,
               color = "blue")

jp_clima %>%
    ggplot(aes(x = semana, y = chuva)) +
    geom_point(alpha = .3,
               size = 1.3,
               color = "brown")

```

Como é a distribuição do volume de chuvas por semana em JP e CG? A chuva varia mais ou menos que a temperatura? O formato da distribuição é igual? 

### No geral, onde chove mais?
```{r}
cg_clima %>%
    ggplot(aes(x = ano, y = chuva)) +
    geom_point(alpha = .3,
               size = 1.3,
               color = "blue")

jp_clima %>%
    ggplot(aes(x = ano, y = chuva)) +
    geom_point(alpha = .3,
               size = 1.3,
               color = "brown")

```

### A distribuição é diferente em meses específicos? 
```{r}
cg_clima %>%
    ggplot(aes(x = mes, y = chuva)) +
    geom_point(alpha = .3,
               size = 1.3,
               color = "blue")

jp_clima %>%
    ggplot(aes(x = mes, y = chuva)) +
    geom_point(alpha = .3,
               size = 1.3,
               color = "brown")

```
